# 陈版，请教投资公司帐

提问人：super 小兔妈咪 时间：2015-06-13 12:31:55
我子公司，长期做股票投资业务，其营业执照上写明其为对农业，商业...等非金融性投资及投资管理，因此该公司对购买的股票一直来用交易性金融资产进行核算，利润表上以投资收益和公允价值变动损益来反映，但是没有收入，因此该公司发生的招待费在纳税调整时都要调增应纳税所得，我们能不能买股票时收入，成本分别核算。谢谢

回答人：chenyiwei
将股票买卖比照商品买卖确认收入、成本的做法是不恰当的。至于业务招待费问题，建议依据《国家税务总局关于贯彻落实企业所得税法若干税收问题的通知》（国税函[2010]79号）第八条：“对从事股权投资业务的企业(包括集团公司总部、创业投资企业等)，其从被投资企业所分配的股息、红利以及股权转让收入，可以按规定的比例计算业务招待费扣除限额。”